臺灣桃園地方法院刑事判決　　　　　　　 94年度訴字第523號
公　訴　人　臺灣桃園地方法院檢察署檢察官
被　　　告　丁○○
上列被告因違反槍砲彈藥刀械管制條例案件，經檢察官提起公訴
（93年度偵字第17965 號），被告於本院審理中為有罪之陳述，
經本院合議庭裁定由受命法官獨任進行簡式審判程序，本院判決
如下：
    主  文
丁○○未經許可，持有子彈，處有期徒刑拾月，併科罰金新臺幣
伍萬元，罰金如易服勞役，以銀元佰元即新臺幣玖佰元折算壹
日。緩刑年，緩刑期內付保護管束。扣案之口徑9mm 制式子彈
貳顆均沒收。
    事  實
一、丁○○明知口徑9mm （9 ×19mm）之制式子彈2 顆，係屬槍
    砲彈藥刀械管制條例第4 條第1 項第2 款之彈藥，非經主管
    機關許可不得持有，竟於民國93年間之某日起取得制式子彈
    2 顆後，將之藏放於其位於桃園縣中壢市○○路200 之2 號
    2 樓住處房間之床頭櫃內，以此方式持有之。嗣經警依臺灣
    桃園地方法院檢察署於93年7 月27日核發之九十三年戊○清
    昃聲監續字第000346號通訊監察書，對0000000000號行動電
    話進行電話監聽結果，根據某不詳姓名、年籍之成年男子，
    於93年8 月2 日以0000000000號行動電話，撥打丁○○持有
    之0000000000號行動電話內容：「Ａ（發話人）：喂，你那
    邊還有沒有『子』；Ｂ（受話人）：『散彈子』喔；Ａ：對
    啊；Ｂ：有啊；Ａ：先帶過來，先帶過來；Ｂ：好，ＯＫ。
    」等語，認丁○○涉犯違反槍砲彈藥刀械管制條例之嫌疑，
    遂向臺灣桃園地方法院聲請對丁○○之身體及其位於桃園縣
    中壢市○○路200 之2 號2 樓之住處進行搜索，嗣於93年10
    月13日上午9 時35分許，嗣持臺灣桃園地方法院93年度聲搜
    字第851 號搜索票至上址執行搜索，當場查獲並扣得上開具
    有殺傷力之制式子彈2 顆，始查悉上情。
二、案經內政部警政署航空警察局移送臺灣桃園地方法院檢察署
    檢察官偵查起訴。
    理  由
一、按被告所犯為死刑、無期徒刑、最輕本刑為三年以上有期徒
    刑之罪或高等法院管轄第一審案件者外，於本院審理中，被
    告就被訴事實為有罪之陳述時，審判長得告知被告簡式審判
    程序之旨，並聽取當事人、代理人、辯護人及輔佐人之意見
    後，裁定進行簡式審判程序，刑事訴訟法第273 條之1 第1
    項定有明文。本件被告丁○○於本院審理中為有罪陳述（見
    本院94年7 月8 日審理筆錄第2 頁）），且所犯並非死刑、
    無期徒刑、最輕本刑為三年以上有期徒刑之罪或高等法院管
    轄第一審案件，經踐行上開程序後，由合議庭裁定由受命法
    官獨任改依簡式審判程序審理，合先敘明。
二、訊據被告丁○○固坦承上揭制式子彈2 顆，確係經警自其位
    於桃園縣中壢市○○路200 之2 號2 樓住處房間之床頭櫃內
    查獲，惟否認上揭子彈為其所有，辯稱，應係伊朋友留置於
    其房內云云。查：
    (一)本件係內政部航空警察局，依臺灣桃園地方法院檢察署93
      年7 月27日九十三年戊○清昃聲監續字第000346號通訊監
      察書，對0000000000號行動電話監聽結果，得知某不詳姓
      名、年籍之成年男子，以0000000000號行動電話致電被告
      持有之0000000000之行動電話，並稱：「Ａ（發話人）：
      喂，你那邊還有沒有『子』；Ｂ（受話人）：『散彈子』
      喔；Ａ：對啊；Ｂ：有啊；Ａ：先帶過來，先帶過來；Ｂ
      ：好，ＯＫ。」等語；內政部航空警察局遂依上揭監聽結
      果，向本院聲請核發搜索票，並持本院於93年10月11日核
      發93年度聲搜字第851 號搜索票，於同年月13日對被告及
      其位於桃園縣中壢市○○路200 之2 號2 樓之住處執行搜
      索，並在被告上揭住處房間之床頭櫃內，查獲扣案之制式
      子彈2 顆，此經證人即內政部警政署刑事警察局警員陳純
      於本院審理時證述明確（見本院94年5 月27日審理筆錄
      第6 頁至第8 頁），復有上揭通訊監察書暨電話附表各1
      份附於本院卷為憑，通訊監察作業報告表、搜索扣押筆錄
      、扣押物品收據各1 份附於本院93年度聲搜字第851 號刑
      事卷宗可參（見上開刑事卷第11頁、第43頁、第44頁）。
    (二)經本院當庭播放前揭通訊監察錄音帶結果，被告坦承其即
      為前揭通訊監察作業報告表譯文之Ｂ，並稱：「（什麼叫
      做『子』？）是霰彈子的意思，我跟甲○○在一起，『小
      黑』就是李伯雄有事情打電話給我，我說有霰彈子，但是
      因為霰彈子是在甲○○那邊，之後我會再跟甲○○拿。」
      等語（見本院94年7 月1 日審理筆錄第2 頁）。然查：
      1.證人即被告父親丙○○於警詢中供稱：「（本局勤務人
        員於上址內客廳後方第一間房間內床頭櫃抽屜內查獲以
        衛生身包紮內有2 顆制式9mm 子彈屬何人所有？該房間
        係何人居住？）該房間是我兒子丁○○所住，祇有他一
        人在內睡覺。我不知道所查獲之子彈是誰的。」等語（
        見偵查卷第7頁）； 復於本院審理中改稱：「（被告平
        常有無住家裡？）被告當時在開檳榔攤所以沒有住家裡
        。」、「（被告的房間平常有別人去嗎？）有，很多人
        。」、「（為什麼會有很多人去被告的房間？）因為被
        告的朋友很多，我想兒子在身邊看得到就好，我也不知
        道會冒出二顆子彈。」、「（被告朋友去你們家的時候
        ，被告都在家嗎？）不一定，有時候被告在家，有時候
        被告不在家，有時候被告的朋友會在被告的房間睡覺。
        」等語（見本院94年5 月27日審判筆錄第2 頁、第4 頁
        ）。
      2.證人即被告母親乙○○於本院審理中證稱：「（警察是
        在何處搜到子彈？）我不知道，我當時人在客廳跟航警
        局的人在聊天，他們搜索到子彈就叫我們進去看，我們
        進去看以後，子彈是放在櫃子上面用衛生紙包著。」、
        「（櫃子是在那一個房間？）我兒子的房間，床頭的小
        櫃子。」、「（這間房間是誰住的？）是被告的，除非
        家裡有親戚來的時候才可能會去睡，平常都是被告在住
        。」、「（被告平常有無住家裡？）九十三年間比較少
        在家裡住，偶爾假日回家吃飯會在家裡睡一個晚上。」
        、「（查獲前被告最近回家的時候是何時？）查獲前一
        天晚上被告有回家跟我們一起出去吃飯，那天晚上被告
        沒有住家裡。」、「（查獲前被告最近睡家裡房間是何
        時？）我不確定。」、「（被告的房間有無別人會去放
        二顆子彈在櫃子裡面嗎？）被告的朋友有時會進進出出
        來拿東西。」、「（被告的朋友去你家都是被告陪同嗎
        ？）有時候被告的朋友自己會拿鑰匙到我們家進進出出
        ，有時候我兒子不在家，他們也會住在我家。」、「（
        你兒子不在家的時候，你兒子的朋友有誰、有幾個曾經
        住你家？）我只知道綽號，不知道真實姓名，而且有很
        多朋友曾經住在我家，有『小偉』、『小黑』、『阿忠
        』（台語）、『吳家勝』（音同）、『戴柏旭』（音同
        ）、『阿倫』，還有很多人，我不知道綽號。」、「（
        你們家是店面還是單純住宅？）是社區單純住宅。」、
        「（你兒子這麼多朋友來你們家住，是誰幫他們開門？
        ）是我兒子拿鑰匙給他們。」等語（見本院94年4 月20
        日審理筆錄第3 頁至第5 頁）。
      3.參酌證人乙○○、丙○○前揭證述，均證稱扣案之制式
        子彈2 顆，均係自被告上揭住處，並係被告之房間床頭
        上之小櫃子內查獲，且初供稱被告房間只有被告在使用
        ，惟嗣後則改稱，被告之朋友曾使用過被告之房間。然
        證人乙○○、丙○○本身亦係居住於桃園縣中壢市○○
        路200 之2 號2 樓之址，該住處係單純社區住宅，焉有
        對於何人進出自己住處，進而過夜等情，並不知悉，且
        未過問，而證人乙○○、丙○○係被告之父母，渠等維
        護被告雖係情理之常，惟渠等於本院審理中證稱：被告
        之朋友曾使用過被告之房間云云，則係與常情不符，顯
        係迴護被告之情，不足為採。
      4.末，扣案之制式子彈2 顆既係由被告居住使用之房間內
        扣得，且在床頭上之小櫃子內查獲，並用衛生紙包紮，
        顯見扣案子彈係經仔細包裹藏放，而藏放地點係被告個
        人使用房間之私密之處，綜上等情，並佐以前揭通訊監
        聽譯文資料，應認扣案之制式子彈2 顆，係由被告持有
        ，被告前揭辯稱，霰彈子是在甲○○那邊，其再向甲○○拿霰彈子，而扣案之制式子彈2 顆非其所有云云，均
        屬飾卸之詞，不足為採。
    (三)另扣案之制式子彈2 顆經送內政部警政署刑事警察局鑑定
      ，其鑑驗結果：「送鑑子彈貳顆，認均係口徑9mm （9 ×
      19）制式子彈，認均具殺傷力。」等情，有內政部警政署
      刑事警察局93年10月26日刑鑑字第0930211108號槍彈鑑定
      書1 份附卷足參（見偵查卷第10頁）。綜上，本件事證明
      確，被告上揭犯行足可認定，應依法論科。
三、被告未經主管機關許可無故持有前揭具殺傷力之制式子彈，
    核其所為，係犯槍砲彈藥刀械管制條例第12條第4 項未經許
    可持有子彈罪。被告雖同時持有制式子彈2 顆，惟所侵害者
    為社會法益，不發生想像競合犯之問題。爰審酌制式子彈性
    質上屬高度危險之物品，非經主管機關許可不得擅自持有，
    以維社會大眾安全，而被告無故持有具殺傷力之制式子彈，
    對社會之秩序及安寧，勢將會產生極大之不安，所為非是，
    惟被告持有上揭制式子彈數量非鉅，亦未持之從事其他犯罪
    行為，尚未對社會治安產生重大危害即遭警查獲，然被告於
    歷次警詢、偵查、審理程序中，飾詞狡辯、否認犯行，犯後
    態度非佳，及被告之素行、犯罪之動機、目的、手段等一切
    情狀，爰量處如主文所示之刑，併就罰金部分，諭知易服勞
    役之折算標準，以資懲儆。末查，被告前未曾受有期徒刑以
    上刑之宣告，此有臺灣桃園地方法院檢察署刑案資料查註紀
    錄表及臺灣高等法院被告前案紀錄表各1 份可按，其最終於
    本院審理期間坦承犯行，非無悔意，且其現年僅19歲，經此
    刑之宣告之教訓，當知所警愓，而無再犯之虞，其所宣告之
    刑以暫不執行為適當，併予宣告緩刑三年，緩刑期內並付保
    護管束，俾由專業人員於該期間內施以觀護與輔導，以導正
    其觀念，而啟自新。末查，扣案制式子彈2 顆，均具殺傷力
    ，係屬違禁物，應依刑法第38條第1 項第1 款之規定，宣告
    沒收之。
據上論斷，應依刑事訴訟法第273 條之1 第1 項、第299 條第1
項前段，槍砲彈藥刀械管制條例第12條第4 項，刑法第11條前段
、第42條第2 項、第74條第1 款、第93條第1 項、第38條第1 項
第1 款，罰金罰鍰提高標準條例第2 條，現行法規所定貨幣折算
新臺幣條例第2 條，判決如主文。
本案經檢察官林鈺雄到庭執行職務
中　　華　　民　　國　　94　　年　　7 　　月　　22　　日
　　　　　　　　　刑事第二庭    法　官　陳心婷
以上正本證明與原本無異。
如不服本判決，應於判決送達後10日內向本院提出上訴狀（應附
繕本），上訴於臺灣高等法院。
　　　　　　　　　　　　　　　　書記官　陳青瑜
中　　華　　民　　國　　94　　年　　8 　　月　　3 　　日
附錄本件論罪科刑法條全文：
槍砲彈藥刀械管制條例第12條
未經許可，製造、販賣或運輸子彈者，處一年以上七年以下有期
徒刑，併科新台幣五百萬元以下罰金。
未經許可，轉讓、出租或出借子彈者，處六月以上五年以下有期
徒刑，併科新台幣三百萬元以下罰金。
意圖供自己或他人犯罪之用，而犯前二項之罪者，處三年以上十
年以下有期徒刑，併科新台幣七百萬元以下罰金。
未經許可，持有、寄藏或意圖販賣而陳列子彈者，處五年以下有
期徒刑，併科新台幣三百萬元以下罰金。
第一項至第三項之未遂犯罰之。
